臺灣臺南地方法院刑事判決
109年度交簡上字第158號
上  訴  人  臺灣臺南地方檢察署檢察官
被      告  張碧玉


上列上訴人因被告過失傷害案件，不服本院中華民國109年9月14
日109年度交簡字第2215號刑事簡易判決（聲請簡易判決處刑書
案號：109年度調偵字第1517號），提起上訴，本院管轄之第二
審合議庭判決如下：
    主  文
上訴駁回。
張碧玉緩刑貳年。
    犯罪事實
一、張碧玉考領有普通小型車駕駛執照，其於民國108年9月25日
    21時32分許，駕駛車號000-0000號自用小客車，沿臺南市東
    區林森路2段由北往南方向行駛，途經林森路2段與長榮路3
    段66巷口時，本應注意汽車行駛至交岔路口，應遵守燈光號
    誌，而依當時天候晴、夜間有照明、柏油路面乾燥、無缺陷
    、無障礙物，視距良好，客觀上並無不能注意之情事，竟疏
    未注意前方路口燈號已轉為紅燈，貿然闖越，適有劉玉階騎
    駛車號000-0000號普通重型機車，沿長榮路3段66巷由西向
    東駛來作左轉，見狀閃避不及，雙方因而發生碰撞，致劉玉
    階人、車倒地，並受有左遠端脛腓骨開放性骨折之傷害。
二、案經劉玉階訴由臺南市政府警察局第一分局報告臺灣臺南地
    方檢察署檢察官偵查後聲請以簡易判決處刑。
    理  由
一、本案下列所引之供述證據，檢察官、被告張碧玉於本院依法
    調查上開證據之過程中，均已明瞭其內容而足以判斷有無刑
    事訴訟法第159條第1項不得為證據之情事，而於本院準備程
    序及本案言詞辯論程序就相關事證之證據能力均未聲明異議
    ，本院審酌該等證據作成時之情況，並無違法取證或其他瑕
    疵，認為適於作為本案認定事實之依據，該等供述證據自得
    為本案之證據使用。其餘引用之非供述證據，均與本案犯罪
    待證事實具有證據關聯性，且無證據證明有何違法取證之情
    事，並經本院於審理期日依法踐行調查證據程序，亦得為本
    案之證據使用，先予敘明。
二、認定犯罪事實所憑之證據及理由：
　㈠上開犯罪事實，業據被告於偵查、本院審理時坦承不諱，核
    與證人即告訴人劉玉階於警詢之證述情節相符，並有道路交
    通事故現場圖（警卷第7頁）、道路交通事故調查報告表㈠、
    ㈡（警卷第8至9頁）各1份、事故現場照片22張（警卷第10至
    20頁）、行車紀錄器錄影翻拍畫面4張（警卷第21至22頁）
    、告訴人之108年11月5日國立成功大學醫學院附設醫院中文
    診斷證明書（警卷第23頁）1份在卷可佐，足認被告上揭自
    白與事實相符，堪以採信。
　㈡按汽車行駛至交岔路口，應遵守燈光號誌。道路交通安全規
    則第102條第1項第1款定有明文。經查，被告考領有普通小
    型車駕駛執照，有其駕駛執照影本在卷可參（警卷第26頁）
    ，其對前揭道路交通安全規則應有認知。而依前揭道路
    交通事故調查報告表㈠所示，當時天候晴、夜間有照明、柏
    油路面乾燥、無缺陷、無障礙物，視距良好，客觀上並無不
    能注意之情事，被告竟疏未注意而貿然闖越紅燈，因而與告
    訴人駕駛之機車發生碰撞，致告訴人受有前揭傷害，被告確
    有違反上開注意義務之過失甚明。又本案經檢察官囑託臺南
    市車輛行車事故鑑定委員會鑑定本件交通事故之肇事原因，
    鑑定意見：「一、張碧玉駕駛自小客車，未依號誌指示行駛
    ，闖越紅燈，為肇事原因。二、劉玉階無肇事因素」等語，
    有臺南市車輛行車事故鑑定委員會109年4月21日南市交鑑字
    第1090488626號函所附南鑑0000000案鑑定意見書1份附卷可
    佐（偵1卷第7頁正反面），顯見被告就本件交通事故之發生
    確有過失。而被告之過失駕駛行為，造成告訴人受有前揭傷
    害，已如前述，兩者間具有相當因果關係，被告應負過失責
    任甚明。
  ㈢綜上所述，本案事證明確，被告上開過失傷害犯行，堪以認
    定，應予依法論科。
三、核被告所為，係犯刑法第284條前段之過失傷害罪。被告於
    肇事後，犯罪未被發覺前，向警員供承其駕車肇事，且自願
    接受裁判，有臺南市政府警察局第一分局交通分隊道路交通
    事故筆事人自首情形紀錄表1份在卷可參（警卷第24頁），
    是被告符合自首之要件，應依刑法第62條減輕其刑。
四、駁回上訴之理由：
  ㈠檢察官依告訴人之請求提起上訴，理由略以：告訴人因本案
    事故身心無比傷害，且告訴人尚需扶養年邁老母，負擔家中
    經濟重責，被告事後未多加關懷，調解賠償並無共識，原審
    僅量處罰金新臺幣（下同）6萬元，是否過輕，不無商榷餘
    地等語。
  ㈡按量刑輕重，係屬事實審法院得依職權自由裁量之事項，苟
    已斟酌刑法第57條各款所列情狀而未逾越法定刑度，不得遽
    指為違法（最高法院72年台上字第6696號、75年台上字第70
    33號判例意旨參照）；且在同一犯罪事實與情節，如別無其
    他加重或減輕之原因，下級審量定之刑，亦無過重或失輕之
    不當情形，則上級審法院對下級審法院之職權行使，原則上
    應予尊重（最高法院85年度台上字第2446號判決意旨參照）
    。
  ㈢原審以被告犯罪事證明確，適用刑事訴訟法第449條第1項前
    段、第454條，刑法第284條前段、第62條前段、第42條第3
    項前段，刑法施行法第1條之1第1項規定，並審酌被告駕車
    理當遵守交通規則，竟未依交通號誌指示行駛而闖越紅燈，
    進而造成本件車禍發生，致告訴人受有如聲請簡易判決處刑
    書所載之傷勢，所為實有不該，復考量被告犯後坦承犯行，
    態度尚可，惟迄至原審判決前尚未賠償告訴人所受損害，兼
    衡被告專科畢業之智識程度、家庭經濟小康之生活狀況（見
    警卷第2頁被告警詢筆錄受詢問人欄）等一切情狀，判處被
    告罰金6萬元，並諭知易服勞役之折算標準。本院認為原審
    量刑因素之審酌充分，對被告有利及不利之事項均已慮及。
  ㈣本案經檢察官提起上訴後，被告已於本院與告訴人成立調解
    ，且依約給付80萬元賠償金完畢，有本院109年度南司調字
    第442號調解筆錄1份在卷可稽（交簡上卷第47至48頁），並
    經告訴人於本院審理時陳述在卷（交簡上卷第70頁 ）。告
    訴人於上開調解筆錄表示願意原諒被告，不再追究被告之刑
    事責任，請求本院從輕量刑或如符合緩刑宣告之要件時，給
    予緩刑宣告之機會等語，堪認被告犯後積極賠償告訴人所受
    之損害，已取得告訴人之宥恕，犯後態度較原審為簡易判決
    處刑時更為良好，自應為更有利於被告之考量。況公訴檢察
    官於本院行科刑辯論時亦當庭表示：請鈞院審酌被告已與告
    訴人達成和解，並已經賠償告訴人所受之損失，請求駁回上
    訴，並為緩刑之諭知等語（交簡上卷第70至71頁），益徵原
    審判決尚無量刑過輕之瑕疵。從而，原審判決並無上訴意旨
    所指量刑過輕之情況，檢察官所提上訴，並無理由，應予駁
    回。
五、被告未曾因故意犯罪受有期徒刑以上刑之宣告，此有臺灣高
    等法院被告前案紀錄表1份在卷可考，其因一時疏忽，致犯
    本案過失傷害罪，考量其犯罪後坦承犯行，復於本院審理期
    間與告訴人調解成立，並給賠償金完畢，堪認被告已知所悔
    悟，並盡力彌補己過，其經此次偵、審程序及刑之宣告後，
    當能知所警惕而無再犯之虞，本院因認所宣告之刑，以暫不
    執行為適當，爰依刑法第74條第1項第1款之規定宣告緩刑2
    年。
據上論斷，依刑事訴訟法第455條之1第1項、第3項、第364條、
第368條，刑法第74條第1項第1款，判決如主文。
本案經檢察官黃信勇聲請以簡易判決處刑、提起上訴，檢察官蘇
榮照到庭執行職務。 　　
中　　華　　民　　國　　109 　年　　12　　月　　31　　日
                  刑事第十庭  審判長法　官　陳淑勤
                                    法  官  陳世旻
                                    法  官  張郁昇
以上正本證明與原本無異。
不得上訴。
　　　　　　　　　　　　　　　　　　書記官  呂伊謦
中　　華　　民　　國　　109 　年　　12　　月　　31　　日
附錄本案論罪科刑法條：
中華民國刑法第284條
因過失傷害人者，處1年以下有期徒刑、拘役或10萬元以下罰金
；致重傷者，處3年以下有期徒刑、拘役或30萬元以下罰金。